臺灣桃園地方法院民事小額判決
111年度勞小字第31號
原      告  鄭兆君  
被      告  比格餐飲服務有限公司

法定代理人  李鎮宇  

上列當事人間請求給付薪資事件，本院於民國111年9月30日言詞
辯論終結，判決如下：
    主      文
一、被告應給付原告新臺幣22,640元及自民國111年6月8日起至
    清償日止，按週年利率5%計算之利息。
二、訴訟費用新臺幣1,000元由被告負擔。
三、本判決第1項得假執行。但被告如以新臺幣22,640元為原告
    預供擔保，得免為假執行。
　　事實及理由
一、原告主張：原告於民國109年9月27日起於被告設在桃園市龍
    潭區龍潭工業區友達地下一樓之早餐店任職，約定時薪為新
    臺幣（下同）160元。詎被告未給付110年7、8月兩個月工資
    共22,640元。原告爰依兩造間勞動契約提起本件訴訟，並聲
    明：被告應給付原告22,640元及自起訴狀繕本送達翌日起至
    清償日止，按週年利率5%計算之利息。
二、被告經合法通知，未於言詞辯論期日到場，亦未提出書狀作
    何聲明或陳述。
三、原告主張之前開事實，業據提出與其所述相符之打卡出勤表
    、LINE對話記錄，及桃園市群眾服務協會勞資爭議調解紀錄
    等在卷可稽（見勞專調卷第5頁至9頁、第11至13頁、第35頁
    ），是原告上開主張要難謂無據。再查，本件被告經合法通
    知，既未於言詞辯論期日到場，復未提出任何書狀以供本院
    審酌，依民事訴訟法第280條第3項前段準用同條第1項前段
    之規定，即應視同自認原告上開主張，是原告上揭主張之事
    實，均應堪信為真實。從而，原告依兩造勞動契約請求被告
    給付工資22,640元，為有理由。
四、末按給付無確定期限者，債務人於債權人得請求給付時，經
    其催告而未為給付，自受催告時起，負遲延責任。其經債權
    人起訴而送達訴狀，或依督促程序送達支付命令，或為其他
    相類之行為者，與催告有同一之效力；遲延之債務，以支付
    金錢為標的者，債權人得請求依法定利率計算之遲延利息；
    應付利息之債務，其利率未經約定，亦無法律可據者，週年
    利率為5%，民法第229條第2項、第233條第1項前段及第203 
    條分別定有明文。查本件起訴狀繕本於111年6月7日送達被
    告公司登記地址，有本院送達證書1紙在卷可稽（見勞專調
    卷第27頁），是原告請求被告給付自111年6月8日起至清償
    日止之法定遲延利息，應予准許。
五、綜上所述，原告依勞動契約之法律關係請求被告給付22,640
    元及自111年6月8日起至清償日止，按週年利率5%計算之利
    息，為有理由，應予准許。
六、本判決係法院就勞工之請求為被告即雇主敗訴之判決，依勞
    動事件法第44條第1項規定，應依職權宣告假執行，並依同
    條第2項規定，酌定相當擔保金額同時宣告被告預供擔保後
    ，得免為假執行。
七、訴訟費用負擔之依據：民事訴訟法第78條。並依同法第436
    條之19規定，確定訴訟費用為1,000元由被告負擔。　
中　　華　　民　　國　　111 　年　　10　　月　　21　　日
                  勞動法庭    法　官　游璧庄
正本係照原本作成。
如對本判決上訴，須於判決送達後二十日內向本院提出上訴狀。
如委任律師提起上訴者，應一併繳納上訴審裁判費。
中　　華　　民　　國　　111 　年　　10　　月　　24　　日
                              書記官  張琬青